【裁判字號】    98,簡聲抗,6
【裁判日期】    980702
【裁判案由】    停止執行
【裁判全文】
臺灣臺中地方法院民事裁定  98年度簡聲抗字第6號
抗告人      乙○○
相對人      臺灣福龍興業股份有限公司
法定代理人  甲○○
上當事人間聲請停止執行事件，抗告人對於民國98年5月6日本院
臺中簡易庭所為裁定（98年度中簡聲字第39號）提起抗告，本院
裁定如下：
    主    文
原裁定廢棄。
相對人供擔保新臺幣貳仟貳佰陸拾壹萬伍仟捌佰零參元後，本院
九十八年執字第二五八三九號給付票款執行事件抗告人乙○○對
於相對人之強制執行程序，於本院臺中簡易庭九十八年度中簡字
第一四八八號（原補字第六九七號改分）確認本票債權不存在之
訴訴訟程序終結（判決確定、撤回、和解）前，應暫予停止。
抗告訴訟費用新台幣壹仟元由相對人負擔。
    理    由
一、按強制執行程序開始後，除法律另有規定外，不停止強制執
    行；有回復原狀之聲請或提起異議之訴，或對於和解為繼續
    審判之請求，或提起宣告調解無效之訴、撤銷調解之訴，或
    對於許可強制執行之裁定提起抗告時，法院因必要情形或依
    聲請定相當並確實之擔保，得為停止強制執行之裁定，強制
    執行法第18條定有明文。對於本票裁定提起確認本票債權不
    存在之訴訟，亦得依上開規定聲請定一相當並確實擔保，為
    停止強制執行之裁定。該項擔保金額之多寡應如何認為相當
    ，固屬法院職權裁量之範圍，惟此項擔保係備供強制執行債
    權人因停止執行所受損害之賠償，故法院定擔保金額時，自
    應斟酌該債權人因停止執行可能遭受之損害，例如標的物停
    止執行後，債權人未能即時受償或利用該標的物所受損害額
    定之，而非以標的物之價值或其債權額為依據。
二、抗告意旨略以：抗告人執有相對人所簽發之系爭票據為不爭
    之事實，依票據法第5條第1項、第121條、第124條之規定，
    本票發票人應負主債務人之絕對責任。再依民事訴訟法第27
    7條之規定，本件確認本票債權不存在之消極確認訴訟，應
    由相對人負舉證責任。又相對人起訴狀記載，「因相對人屆
    期僅兌現其中部分借款，未完全清償」，足徵相對人所辯票
    據債權不存在，不足採信；且本件抗告人之債權額與供擔保
    之金額之落差達10倍，對抗告人之權益保障顯有未足，應非
    強制執行法第18條立法之意旨云云。
三、本件抗告人以本院97年度司票字第11614號確定民事裁定為
    執行名義，於民國98年4月3日聲請對抗告人之財產為強制執
    行，經本院98年度執字第25839號（下稱系爭強制執行事件
    ）受理後，相對人於98年4月22日就執行名義之本票（97年7
    月30日簽發，面額新台幣（下同）148,410,000元，到期日
    97 年10月31日），向本院臺中簡易庭提起確認本票債權不
    存在之訴，由本院以98年度中簡字第1488號（原中補字第
    697號改分）受理等各節，業經本院調閱卷宗核閱屬實。上
    開本票債權不存在之訴，相對人主張兩造之間並無債權債務
    關係存在，上開本票係其前負責人潘忠豪個人積欠抗告人款
    項，在久催之下應抗告人之要求，未經相對人公司之同意或
    授權所簽發；且相對人查封執行之土地公告現值達301,060,
    000 元（市價約在7、8億左右），如不停止執行，對相對人
    之權利恐有難於彌補之損害，並陳明願供擔保，聲請原法院
    為停止強制執行之裁定，原法院審酌相對人之訴在法律上尚
    非顯無理由，以及如不停止執行，將來難於回復執行前之狀
    態等各情，依強制執行法第18條規定得裁定停止強制執行程
    序程序，尚無不合。至於擔保金額部分，此項擔保既係備供
    抗告人因停止執行所受損害之賠償，應斟酌抗告人未能即時
    受償所受損害額定之，而非以標的物之價值為依據，此如前
    述，按系爭執行事件之執行標的物計：(一)臺中市○○區○○
    段第86地號、第82地號二筆土地之應有部分各870/1,000，
    執行法院屬託鑑定之價格合計361,283,000元，惟相對人及
    抗告人均於執行程序具狀提出書證主張鑑定價格過低，分別
    主張應有9億餘元及5億餘元之價值。(二)相對人之存款債權
    363,122元。另兆豐國際商業銀行股份有限公司北臺中分行
    陳報稱相對人以查封不動擔保之債權本金餘額為206,250,00
    0元。由此推知抗告人因本件停止執行可能遭受之損害，約
    為其執行債權金額（118,098,190元），因確認本票債權不
    存在之訴審理期間不獲受償之利息損失，其期間約為3年10
    月（各級法院辦案期限實施要點第2點規定民事簡易程序第1
    審審判案件期限10個月、民事第二審審判案件期限2年、民
    事第三審審判案件期限1年），依法定利率計算之利息。
    依此計算相對人供擔保之金額以22,615,803元為適當（
    118,098,190×5%×[3＋10/12]＝22,615,803）。抗告人以
    原法院所定擔保金額14,762,274元過低，不足以擔保其損害
    ，求予廢棄，為有理由，爰由本院廢棄原裁定，改定如主文
    第2項所示。
四、據上論結，本件抗告為有理由。依強制執行法第30條之1、
    民事訴訟法492條、第95條、第78條，裁定如主文。
中    華    民    國    98    年    7     月    2     日
                  民事第四庭    審判長  王  銘
                                法  官  黃文進
                                法  官  陳文燦
正本係照原本作成。
如不服本裁定，僅得於收受本裁定正本送達十日內，以適用法規
顯有錯誤為理由，向本院提出再抗告狀（須附繕本一份及繳納再
抗告裁判費新台幣一千元），經本院許可後始可再抗告，前項許
可以原裁定所涉及之法律見解具有原則上重要性者為限。
中    華    民    國    98    年    7     月    2     日
                                書記官  柳寶倫


司法院資訊處製作；財團法人民間司法改革基金會備份。
